臺北高等行政法院裁定
　　　　　　　　　　　　　　　　　　 93年度再字第00079號
聲　請　人　甲○○
上列聲請人因考試事件，對最高行政法院中華民國92年6月19日
92年度裁字第833號裁定、本院89年度訴字第3160號裁定，聲請
再審。本院裁定如下：
    主　文
再審之聲請駁回。
再審聲請費用由聲請人負擔。
    理　由
一、按當事人對行政法院所為之裁定聲請再審，依行政訴訟法第
    283條規定，必須原裁定具有同法第273條各款所列情形之一
    者，始得為之。又為判決基礎之民事或刑事判決及其他裁判
    或行政處分，依其後之確定裁判或行政處分已變更者，得以
    再審之訴對於確定終局判決聲明不服。但當事人已依上訴主
    張其事由或知其事由而不為主張者，不在此限。亦為同法第
    273條第1項第11款所明定。
二、本件聲請人參加78年至86年間舉行之各年度專門職業及技術
    人員高等考試律師類科考試 (下稱律師高考)均未獲錄取，
    於申請複查成績經被告函覆無誤後，即分別向考選部請求閱
    覽及複印應各該年度考試之全部答題試卷，均經考選部以與
    應考人申請複查考試成績處理辦法第8條前段之規定不合，
    予以駁回，原告循序提起訴願、再訴願、行政訴訟及再審之
    訴遞遭駁回確定。嗣聲請人以考試院業依89年7月1日施行之
    訴願法修正條文第49條規定，應其所請，准予閱覽及影印其
    參加88年同項考試試卷在案，認考選部自78年至86年間否准
    其閱覽及影印試卷之行政處分已因情事變更應予撤銷，乃依
    訴願法第97條第1項第9款規定向考試院申請再審，請求撤銷
    考選部前開處分，並准其閱覽及複印78年至86年間應考之全
    部答題試卷，經考試院決定再審聲請駁回，聲請人不服，提
    起行政訴訟，經本院89年度訴字第3160號裁定駁回，聲請人
    提起抗告，亦經最高行政法規92年度裁字第833號裁定駁回
    確定。嗣聲請人以前開確定裁有行政訴訟法第273條第1項第
    11款之情形，向最高行政法院聲請再審，經最高行政法院以
    93年度裁字第1385號裁定移送本院管轄。
三、聲請人聲請再審意旨略謂：聲請人前申請閱覽及複印78年至
    86年間參加律師高考之全部答題試卷，考選部依申請複查考
    試成績處理辦法第8條前段規定否准原告所請，該規定屬行
    政命令，已牴觸89年7月1日施行之訴願法修正條文第49條規
    定，應屬無效，且考試院業依前開訴願法第49條規定，准許
    其閱覽及影印其參加88年度律師高考之答題試卷在案，原裁
    定自程序上駁回其訴，自有行政訴訟法第273條第1項第11款
    之再審理由等語。
四、經查，最高法院前開確定裁定係以聲請人就其參加78年至86
    年間舉行之律師高考，向考選部申請閱覽及複印各該年度應
    考之全部答題試卷，經考選部予以駁回，聲請人循序提起訴
    願、再訴願事件，均屬89年7月1日新修正訴願法施行前已終
    結之事件，自無適用前開修正後訴願法第49條規定之餘地，
    聲請人據以對前開確定訴願、再訴願申請再審，即屬無據，
    訴願決定以其訴願不合法而決定不受理，並無不合，聲請人
    起訴顯無理由，本得不經言詞辯論以判決駁回，原裁定(即
    本院89年度訴字第3160號裁定)以起訴不備要件予以駁回，
    裁判形式雖有未洽，惟結論並無不同，而維持原裁定，並駁
    回聲請人之抗告，核與考試院有無依89年7月1日修正公布施
    行之新訴願法第49條規定，准許聲請人閱覽及影印參加88年
    律師高考試卷無涉，亦非以考試院前開行政處分為裁定基礎
    ，聲請人執此主張原裁定基礎之行政處分業已變更，而有前
    揭行政訴訟法第273條第1項第11款之再審理由，洵非有據。
    再者，聲請人聲請再審之前開事由，已於起訴及抗告程序為
    此主張，而為原裁定所不採，聲請人又執此同一事由聲請再
    審，依前揭行政訴訟法第273條第1項但書規定，亦有未合，
    應予駁回。
四、依行政訴訟法第283條、第278條、第104條、民事訴訟法第
    95條、第78條，裁定如主文。
中　　華　　民　　國　　94　　年　 　4　　月　 29  　 日
                       第四庭審判長法  官　徐瑞晃
                                   法  官　吳慧娟
                                   法  官　蕭惠芳
上為正本係照原本作成。
如不服本裁定，應於送達後10日內向本院提出抗告狀（須按他造
人數附繕本）。
中　　華　　民　　國　　94　　年　 　4　　月　 29  　 日
            　　　　　　   　　　　書記官  李淑貞
